臺灣新北地方法院刑事判決
111年度審易字第271號
公  訴  人  臺灣新北地方檢察署檢察官
被      告  王黃龍


                    （另案於法務部○○○○○○○○附設勒戒處所執行觀察、勒戒）
上列被告因竊盜案件，經檢察官提起公訴（110 年度偵字第4263
8 號、第44886 號），本院判決如下：
    主  文
王黃龍犯如本判決附表宣告刑欄所示之罪，各處如本判決附表宣
告刑欄所示之刑。應執行有期徒刑壹年貳月，如易科罰金，以新
臺幣壹仟元折算壹日。
未扣案之犯罪所得即華碩牌黑色手機壹支沒收，於全部或一部不
能沒收或不宜執行沒收時，追徵其價額。
    事實及理由
壹、查被告王黃龍所犯均係死刑、無期徒刑、最輕本刑為3 年以
    上有期徒刑以外之罪，其於準備程序就被訴事實為全部有罪
    之陳述，經告知簡式審判程序之旨，並聽取其與檢察官之意
    見後，本院認無不得或不宜改依簡式審判程序進行之處，爰
    依刑事訴訟法第273 條之1 第1 項、第284 條之1 之規定，
    裁定進行簡式審判程序。
貳、本案犯罪事實、證據及應適用之法條，除下列事項應予更正
    、補充外，餘均引用附件即檢察官起訴書之記載：
一、證據並所犯法條欄一編號7 待證事實欄所載之「NRA-095 」
    ，應更正為「NR3-095」；附表編號1 地點欄所載之「241號
    」，則應更正為「341 號」。
二、補充「被告王黃龍於111 年3 月17日本院準備程序及審理中
    之自白（參本院卷所附當日各該筆錄）」為證據。　　
三、證據並所犯法條欄二關於被告本件4 次竊盜犯行皆構成累犯
    是否加重其刑部分，應補充為「被告前有如犯罪事實欄一所
    載經法院科刑及執行之紀錄，此有臺灣高等法院被告前案紀
    錄表1 份在卷可參，其於有期徒刑執行完畢5 年內，故意再
    犯本件4 次竊盜犯行而皆構成累犯，考量其前有觸犯竊盜案
    件，而由法院論罪科刑之個案情節，顯見其有一再觸犯同類
    犯罪之特別惡性，以及對刑罰反應力較為薄弱之情狀，並參
    酌司法院大法官會議解釋第775 號解釋意旨，認就其本件所
    犯之各罪加重最低本刑，與憲法罪刑相當之原則無違，依刑
    法第47條第1 項規定加重其刑」。
叁、審酌被告前有竊盜前科，此觀卷附臺灣高等法院被告前案紀
    錄表1 份之記載自明，對於不得以竊盜等非法方式侵害他人
    財物之情，自當瞭然於胸，卻不思付出自身勞力或技藝，循
    合法、正當之途徑取得所需，而恣意竊取他人所有之財物，
    缺乏基本之法治觀念，對他人財產安全及權益造成危害，皆
    有不該，兼衡被告之素行、犯罪之目的、手段、教育程度、
    職業、家庭經濟與生活狀況、所竊取財物之多寡及價值，以
    及被告犯後坦認全部犯行，態度勉可等一切情狀，分別量處
    如主文第1 項所示之刑暨定應執行之刑，並均諭知如易科罰
    金之折算標準，以資處罰。
肆、被告附件附表編號3 竊得華碩牌黑色手機1 支，屬其犯罪所
    得，且未見實際合法發還告訴人謝宜廷之事證，基於任何人
    不能保有犯罪所得之立法原則，自應於主文第2 項宣告沒收
    ，並於全部或一部不能沒收或不宜執行沒收時，追徵其價額
    。另被告如附件附表編號1 、2 、4 竊得之機車，已由告訴
    人邱昶智、楊銘育、被害人張隆基分別立據領回，故不予宣
    告沒收。
伍、本判決係依刑事訴訟法第310 條之2 及第454 條所製作之簡
    化判決，依法僅需記載犯罪事實、證據名稱及應適用之法條
    ，並得以簡略方式為之，如認定之犯罪事實、證據及應適用
    之法條，與檢察官起訴書之記載相同者，得引用之，附此敘
    明。
據上論斷，應依刑事訴訟法第273 條之1 第1 項、第299 條第1
項前段、第310 條之2 、第454 條（本件依刑事判決精簡原則，
僅記載程序法條文），判決如主文。
本案經檢察官蕭擁溱偵查起訴，由檢察官陳炎辰到庭執行公訴。
中　　華　　民　　國    111   年 　  4  　月 　 12  　日
                 刑事第二十四庭  法  官　李俊彥   
以上正本證明與原本無異。
如不服本判決，應於判決送達後20日內敘明上訴理由，向本院提
出上訴狀（應附繕本），上訴於臺灣高等法院。其未敘述上訴理
由者，應於上訴期間屆滿後20日內向本院補提理由書「切勿逕送
上級法院」。
                                 書記官  林慈恩
中　　華　　民　　國　  111 　年　   4    月    12    日
附錄本判決論罪之法律條文：
中華民國刑法第320 條
意圖為自己或第三人不法之所有，而竊取他人之動產者，為竊盜
罪，處5 年以下有期徒刑、拘役或50萬元以下罰金。
意圖為自己或第三人不法之利益，而竊佔他人之不動產者，依前
項之規定處斷。
前二項之未遂犯罰之。

附表：
編號 犯罪事實 宣告刑 一 即附件附表編號1所載之竊盜犯行。 王黃龍犯竊盜罪，累犯，處有期徒刑肆月，如易科罰金，以新臺幣壹仟元折算壹日。 二 即附件附表編號2所載之竊盜犯行。 王黃龍犯竊盜罪，累犯，處有期徒刑肆月，如易科罰金，以新臺幣壹仟元折算壹日。 三 即附件附表編號3所載之竊盜犯行。 王黃龍犯竊盜罪，累犯，處有期徒刑叁月，如易科罰金，以新臺幣壹仟元折算壹日。 四 即附件附表編號4所載之竊盜犯行。 王黃龍犯竊盜罪，累犯，處有期徒刑肆月，如易科罰金，以新臺幣壹仟元折算壹日。 
--------------------------------------------------------
附件：
臺灣新北地方檢察署檢察官起訴書
                                    110年度偵字第42638號
                                    110年度偵字第44886號
　　被　　　告　王黃龍　男　45歲（民國00年0月00日生）
　　　　　　　　　　　　住新北市○○區○○○路000號
　　　　　　　　　　　　國民身分證統一編號：Z000000000號
                        （現於法務部○○○○○○○○羈押中）
上列被告因竊盜案件，業經偵查終結，認應提起公訴，茲將犯罪
事實及證據並所犯法條分敘如下：
　　　　犯罪事實
一、王黃龍前因搶奪案件，經臺灣桃園地方法院（下稱桃園地院
    ）以97年度訴字第13號判決判處有期徒刑應執行有期徒刑3
    年6月確定；另因搶奪案件，經臺灣板橋地方法院（現更名
    為臺灣新北地方法院，下稱新北地院）以97年度訴字第1047
    號判決判處有期徒刑應執行有期徒刑1年2月；再因搶奪案件
    ，經桃園地院以97年度訴字第508號判決判處應執行有期徒
    刑6年6月，經上訴後，由臺灣高等法院駁回上訴確定；另因
    施用毒品案件，經新北地院以97年訴字第2959號判決判處有
    期徒刑7月確定；上揭罪刑嗣經桃園地院裁定應執行有期徒
    刑11年確定，於民國105年3月16日縮短刑期假釋出監，嗣經
    撤銷假釋，應執行殘刑2年3月2日。另復因搶奪案件，經新
    北地院以107年度審訴字第73號判決判處有期徒刑8月確定；
    因施用毒品案件，經新北地院以107年簡字第715號判決判處
    有期徒刑6月確定；因過失傷害案件，經新北地院以107年度
    審交簡字第48號判決判處有期徒刑2月確定；又因竊盜案件
    ，經新北地院以107年度簡字第1462號判決判處有期徒刑6月
    確定，上開4罪刑，嗣經新北地院裁定應執行有期徒刑1年4
    月，並與上揭殘刑接續執行，於110年2月4日縮短刑期假釋
    出監，於110年2月15日假釋期滿未經撤銷，未執行刑視為已
    執行。詎猶不知悔改，竟意圖為自己不法之所有，於附表所
    示時、地，以附表所示之方式，竊取邱昶智、楊銘育、張隆
    基、謝宜廷所有或管領如附表所示之財物，得手後旋即離開
    現場。
二、案經邱昶智、楊銘育、謝宜廷訴由新北市政府警察局三峽分
    局報告偵辦。
　　　　證據並所犯法條
一、證據清單及待證事實
編號 證據名稱 待證事實 1 被告王黃龍之自白 全部之犯罪事實 2 證人即告訴人邱昶智之證述 附表編號1之犯罪事實。 3 證人即告訴人楊銘育之證述 附表編號2之犯罪事實。 4 證人即告訴人謝宜廷之證述 附表編號3之犯罪事實。 5 證人即被害人張隆基之證述 附表編號4之犯罪事實。 6 內政部警政署刑事警察局110年9月28日刑紋字第1100096106號鑑定書、現場勘察照片、勘察採證同意書、證物清單、刑事案件證物採驗紀錄表 車牌號碼000-000號普通重型機車之安全帽採得之指紋與被告右食指指紋相符之事實。 7 新北市政府警察局110年9月14日新北警鑑字第1101775914號鑑定書 車牌號碼000-000號普通重型機車之安全帽內襯採得之檢體與被告之DNA-STR型別相符之事實。 8 監視器畫面翻拍照片、贓物認領保管單 全部之犯罪事實。 
二、核被告所為，係犯刑法第320條第1項之竊盜罪嫌。被告附表
    所示犯行，犯意各別，行為互異，請予分論併罰。又被告前
    有如事實欄所載之犯罪科刑及執行情形，有刑案資料查註紀
    錄表在卷可參，其於有期徒刑執行完畢後，5年以內故意再
    犯本件有期徒刑以上之罪，為累犯，請參照大法官會議釋字
    第775號解釋意旨，審酌是否依刑法累犯規定加重其刑。至
    被告所竊得之附表編號3物品，為其犯罪所得，未能發還被
    害人，請依刑法第38條之1第1項前段、第3項規定宣告沒收
    ，並於全部或一部不能沒收或不宜執行沒收時，追徵其價額
    。
三、依刑事訴訟法第251條第1項提起公訴。
　  此　致
臺灣新北地方法院
中　　華　　民　　國　 110　　年　　12　　月　　28　　日
　　　　　　　　　　　　　　　檢　察　官　蕭擁溱
附表：
編號 告訴人/被害人 時間 地點 方式 竊得財物 案號   1 告訴人 邱昶智  110年8月27日 中午某時許 新北市○○區○○路000號前停車格 機車鑰匙未拔除，直接發動電門 車牌號碼000-000號普通重型機車 （已發還） 110偵42638   2 告訴人 楊銘育  110年8月28日 上午某時許 新北市○○區○○街00號 機車鑰匙未拔除，直接發動電門 車牌號碼000-000號普通重型機車 （已發還）  3 告訴人 謝宜廷 110年8月29日 18時40分許 新北市○○區○○路0巷0號前之車牌號碼000-0000號普重型機車置物籃內 徒手 華碩牌、黑色手機1支 （未發還）    4 被害人 張隆基 110年8月27日 3時許 新北市○○區○○路000號前 自備鑰匙 車牌號碼000-000號普通重型機車 （已發還） 110偵44886